# 求助合并报表减少子公司的情况！

提问人：332409057 时间：2018-04-19 14:22:29
本期1-3月份合并报表，合并范围减少四家子公司，其实四家投资占比大约30%，当初合并进来因为报表好看。现在决定不合并了，股权比例还是30%不变，我想请教下，那合并报表的未分配利润是不是不需要变动，只调整少数股东权益和资本公司就行了？版主帮帮我，合并报表懂得不多，简单通俗点说谢谢。

回答人：chenyiwei
“四家投资占比大约30%，当初合并进来因为报表好看。现在决定不合并了”：如是，则说明以前年度将其纳入合并报表范围是前期差错？如果是，则应予以追溯重述处理。 如果不属于前期差错，确实是因为协议条款变动、股权变动等原因丧失了控制权，则对仍持有的股权应按公允价值重新计量，重新计量的差额调整投资收益，所以对合并报表的未分配利润是会有影响的。另外期末不再有少数股东权益，但年初至丧失控制权之日期间的少数股东损益仍应按原股权比例计算。